Inventaris van het archief van de Volkspartij voor Vrijheid en Democratie (VVD)-fractie in de Tweede kamer der Staten-Generaal, 1963-2002 (2008)
Nationaal Archief, Den Haag
- Fractie, A
  - Commissies/portefeuilles, A.5
    - Economische Zaken, A.5.09
      - Het behandelen van de verruiming van de Winkelsluitingswet, 1983 - 1987; 685; 1 omslag
      - Bijeenkomsten en verslagen inzake de verlichting van administratieve verplichtingen voor het bedrijfsleven, 1986 - 1990; 686; 1 pak
        Bevat tevens het regeringsstandpunt over het rapport van de Commissie Grapperhaus, belast met de verlichting van administratieve verplichtingen voor het bedrijfsleven
      - Verzamelmap artikelen inzake de elektronische snelweg, 1994; 687; 1 omslag
    - Sociale Zaken en Werkgelegenheid, A.5.10
      - Algemene antwoordbrief van E.H.T.M. Nijpels aan verontruste brievenschrijvers met betrekking tot korting van de uitkering krachtens de Algemene Ouderdomswet (AOW), 1983; 688; 1 stuk
      - Het afkeuren van een ontwerpwetsvoorstel van W.A.F.G. Vermeend en J. van Nieuwenhoven van de Partij van de Arbeid (PvdA) inzake tegemoetkoming in de kosten voor kinderopvang, ca. 1986; 689; 1 omslag
      - Nota's, notities, memo's en plannen, 1969 - 1995; 690-694; 3 omslagen en 2 stukken
        - Nota getiteld Werkgelegenheid, met samenvatting, 1969, 690
        - Nota getiteld Kansen voor kinderopvang van een werkgroep uit de VVD-tweede kamerfractie onder voorzitterschap van L.M.L.H.A. Hermans, 1987, 691; stuk
        - VVD-Tien Puntenplan 1992 - 1993 tot bestrijding van de verontrustende stijging van de werkloosheid, met bijlage, 1992, 692
        - Memo inzake een regeringsvoorstel tot wijziging van de Algemene Wezen- en Weduwenwet (AWW), 1995, 693; stuk
        - Notities ten behoeve van het zeshoeksoverleg inzake aanpassing van de Wet Algemeenverbindendverklaring (AVV) en mogelijkheden tot dispensatie van de Wet Minimumloon en Minimumvakantiebijslag (WML), 1995, 694
      - Vergaderstukken van de VVD-fractiecommissie Sociale Zaken, 1979 - 1980; 695; 1 omslag
      - Het bepalen van een standpunt inzake de aanpak van de jeugdwerkloosheid, 1979 - 1983; 696; 1 omslag
      - Correspondentie inzake het Arbeidsvoorwaardenbeleid 1981, 1980; 697; 1 omslag
      - Brieven van verontruste burgers en instanties aan de VVD-fractie en met name E. Nijpels over de dreigende korting op de Algemene Ouderdomswet (AOW), 1983; 698; 1 omslag
      - Verzoek van Y.B. van der Valk uit Folsgare om steun van de fractie in zijn strijd om schadeloosstelling en smartengeld naar aanleiding van een nalatige behandeling door het Gemeenschappelijk Administratiekantoor-Gemeenschappelijke Medische Dienst (GAK-GMD) met betrekking tot het niet toewijzen van een arbeidsongeschiktheidsuitkering in 1971, 1983 - 1984; 699; 1 omslag
      - Visie van de VVD op de stelselwijziging van de sociale zekerheid, 1984; 700; 1 omslag
      - Gewijzigde versies van het initiatiefvoorstel tot wijziging van de Algemene pensioenwet politieke ambtsdragers (Appa), met het oog op de kwestie Weduwe Rost van Tonningen, 1987; 701; 1 omslag
      - Het bepalen van een standpunt inzake de regeringsnota Sociale Vernieuwing, 1989 - 1991; 702; 1 omslag
      - Correspondentie aan F. Bolkestein inzake de sluiting van de Philips IC-fabriek te Waalre, 1990; 703; 1 omslag
      - Documentatie inzake de Nederlandse overlegeconomie, 1990 - 1993; 704; 1 omslag
        Het betreft hier mogelijk documentatiemateriaal van F. Bolkestein
      - Ingekomen brieven van burgers die bezwaar maken tegen het voornemen de toeslag op de Algemene Ouderdomswet-uitkering (AOW) voor 65-plussers met een niet werkende partner jonger dan 65 jaar te korten, 1994; 705; 1 pak
    - Volksgezondheid, Welzijn en Sport, A.5.11
      - Bouwstenen voor een VVD-plan tot kostenbeperking in het ziekenhuiswezen en verpleegtehuiswezen, 1973; 706; 1 omslag
      - Ingekomen brieven inzake de beperkingen van het medicijn Vasolastine, 1979; 707; 1 omslag
        Bevat tevens bijbehorende standaard antwoordmodellen
      - Twee discussiestukken van de fractie getiteld Jeugd en jongeren, inzake het ontwikkelen van een beleid gericht op facilitering van een grotere vrijheid en zelfstandigheid voor jongeren vanaf achttien jaar, 1979; 708; 1 omslag
      - Opvattingen van de partij inzake welzijn, in het bijzonder met betrekking tot sport, werk en vrije tijd, 1979 - 1983; 709; 1 omslag
      - Ingekomen brieven inzake de wetsvoorstellen aangaande de regeling van abortus provocatus, 1980 - 1980; 710; 1 pak
        Brieven zijn beantwoord met S.A. 2519
      - Het ontwikkelen van een standpunt inzake alcoholmatiging in de samenleving als geheel en in het tweede kamercomplex in het bijzonder, 1985 - 1987; 711; 1 omslag
    - Volkshuisvesting, Ruimtelijke Ordening en Milieu, A.5.12
      - Toespraak van H. Wiegel en documentatiemateriaal inzake volkshuisvesting, 1970 - 1971; 712; 1 omslag
      - Documentatie inzake klimaatverandering, milieuverontreiniging en milieubeleid, 1977 - 1995; 713; 1 pak
      - Standpunt inzake stadsvernieuwing door eigen woningbezit, 1979; 714; 1 omslag
      - Inpoldering van de Markerwaard, 1983 - 1985; 715-716; 1 pak en 1 omslag
        - Correspondentie met verontruste burgers die tegenstander zijn van inpoldering, 1983 - 1984, 715
        - Het vormen van een opinie door de fractie over de wenselijkheid van inpoldering, 1984 - 1985, 716; omslag
      - Ingekomen brieven met vragen over de Wet Milieugevaarlijke Stoffen, 1984; 717; 1 omslag
      - Nota getiteld Eigen woning ..... Eigen koning. Ofwel: een actuele VVD-visie op het eigen woningbezit en op de huursector, 1996; 718; 1 stuk
    - Landbouw, Natuur en Voedselkwaliteit, A.5.13
      - Discussienota van de partij getiteld Gedachten over een liberaal beleid voor natuur- en landschapsbehoud, 1980; 719; 1 stuk
      - Ingekomen brieven met vragen over het Centraal Proefdierenbedrijf van de Nederlandse Organisatie voor Toegepast Natuurwetenschappelijk Onderzoek (TNO) te Zeist, 1986; 720; 1 omslag
      - Ingekomen brieven met vragen over het wetsontwerp Dierenbescherming, 1986; 721; 1 omslag
    - Verkeer en Waterstaat, A.5.14
      - Discussiestuk getiteld Mobiliteit in de Noordvleugel: Wat wil de VVD?, door B. Dobbelstein, 2006; 722; 1 stuk
- Gedeponeerde archieven van ambtelijk secretarissen, fractieleden, fractievoorzitters en fractiemedewerkers, B
  - A. Ament, ambtelijk secretaris 1982 - 2010, B.01
    - Algemeen, B.01.1
      - Stukken betreffende een wijziging van de statuten van de Stichting voor Politiek Wetenschappelijk Onderzoek, (1966) 1986 - 1987; 723; 1 omslag
        Bevat een kopie van de originele statuten.
      - Uitnodigingen en wenskaarten, 1988 - 1995; 724; 1 omslag
      - Inv.nr. 727: vervallen, ---
      - Verzoeken aan fractieleden om schriftelijk en/of mondeling contact op te nemen met (ex-)leden ten einde te trachten deze mensen te behouden als leden, 1996; 728; 1 omslag
    - Fractieaangelegenheden, B.01.2
      - Stukken ter kennisneming toegezonden ten behoeve van de vergadering van de grote staf, 1982; 729; 1 omslag
      - Indeling, samenstelling en taakverdeling van fractiewerkgroepen, fractiecommissies, partijcommissies, kamercommissies en kamercentrales, 1982 - 2002; 730-732; 3 pakken
        - 1982 - 1989, 730
        - 1990 - 1991, 731
        - 1998 - 2002, 732
      - Inbreng in de Tweede Kamer door fractieleden, 1984 - 1986; 733-734; 2 omslagen
        - A. Lucassen-Stauttener, fractielid 1982 - 1986, 1984 - 1985, 733
        - M.J.H. Den Ouden - Dekkers, fractielid 1982 - 1986, 1985 - 1986, 734
      - Vergaderstukken, 1985 - 2000; 735-746; 1 pak en 11 omslagen
        - Brainstormdagen van de fractie op 8 juni 1985 en 6 mei 1991, 1985 - 1991, 735
        - Conclusies van het fractieweekend Klein Zwitserland, 1986, 736
        - Overleg tussen fractie en bewindslieden, 1986 - 1987, 737
        - Bijeenkomsten van het Management Team en de ambtelijk secretarissen van de fracties alsmede vergaderverslagen van fractiesecretarissenoverleg, 1986 - 2000, 738; pak
        - Secretarissenoverleg, 1988 - 1999, 739
        - Bijeenkomsten van de leden van het bureau van de Griffier en de ambtelijk secretarissen der fracties, 1989 - 1992, 740-741
          - 1989-1990, 740
          - 1991 mrt. 07 - 1992 jan. 30, 1991/1992, 741
            Vergaderverslag van de zestiende bijeenkomst, tussen april en september 1991, ontbreekt
        - Bouw Begeleidingscommissie Nieuwbouw Tweede Kamer, 1989 - 2000, 742
        - Reactie van de VVD-Tweede Kamerfractie op het rapport van de Werkgroep Informatieplan, 1990, 743
        - Vergaderstukken van het Overleg Partijfinanciering, 1990, 744
        - (Ambtelijke) Werkgroep Ingebruikneming Nieuwbouw, 1991/1992, 745
        - Vergaderverslag van de Werkgroep Internet van 26 augustus alsmede een uitnodiging voor de bijeenkomst van 27 november, 1996, 746
      - Aangelegenheden betreffende het fractiebestuur, 1985 - 2005; 747-754, 756-761; 2 pakken, 11 omslagen en 2 stukken
        - Mededelingen en ingekomen stukken inzake fractiebestuursvergaderingen, 1985, 747
        - Vergaderstukken van het fractiebestuur, 1985 - 2000, 748-754
          Geordend op vergaderdatum.'Met hiaten. Zie inv.nrs. 323-337
          - 1985 nov. 06 - 1986 dec. 10, 1985/1986, 748; pak
          - Jan. 21 - dec. 14 1987, 749; pak
          - Jan. 20 - dec. 07 1988, 750
          - Jan. 18 - okt. 25 1989, 751
          - 1995 mei 17 - 1996 mrt. 27, 1995/1996, 752
          - Mei 13 - juli 07 1998, 753
          - Juni 13 - 26 2000, 754
        - Interne notitie van J.J.C. Voorhoeve alsmede een persbericht inzake het nieuw samengestelde fractiebestuur op 28 juli 1986, 1986, 756
        - Profiel van het fractiebestuur, 1986, 757; stuk
        - Secretariële, financiële en personele aangelegenheden, 1987, 758
        - Jaarlijks overzicht van nog niet of gedeeltelijk uitgevoerde fractiebestuursbesluiten met voor zover bekend de huidige stand van zaken, 1990, 759; stuk
        - Vastgestelde taakverdeling en werkwijze VVD-fractiebestuur van 14 september 1994 en van 31 augustus 1998, 1994 - 1998, 760
        - Overzichten van genomen besluiten in het fractiebestuur inzake het fractieblad VVD-Expresse, 1996 - 1998, 761
      - Agenda en bijlagen voor de fractievergadering van 28 juli 1986, 762; 1 omslag
      - Verzameling van minuten en afschriften van uitgegane brieven opgesteld door zowel A. Ament als de fractievoorzitter en de vice-fractievoorzitter, 1986 - 1991; 763; 1 omslag
      - Nota's en notities, 1986 - 1996; 764-767; 4 omslagen
        - Nota over het fractieblad VVD-Expresse, 1986, 764
        - Notities van F. de Grave en H. Koning over de te volgen strategie, 1986, 765
        - Notities en vergaderstukken over de interne huisvesting, 1987 - 1995, 766
        - Nota aan het Fractiebestuur inzake de invoering van internet voor de Tweede Kamer, 1996, 767
      - Verdeling van kantoorruimtes en plaatsbepalingen van de fractie, 1987 - 1998; 768-772; 5 omslagen
        - Opstelling van de fractie in de Tweede Kamer en politieke plaatsbepaling voor de komende jaren, 1987, 768
        - Verdeling van kamerruimtes in het gebouw van de Vijverhof aan de VVD-fractie en de staf, 1988, 769
        - Berekenen van anciënniteiten teneinde het vaststellen van tafelschikking tijdens fractievergaderingen, 1989, 770
        - Zaalindeling en tafelindeling Tweede Kamer vanaf maart 1992, vanaf eind augustus 1994, 5 september 1995 en vanaf 12 maart 1996, 1992 - 1996, 771
        - Het reserveren van zalen ten behoeve van partijcommissievergaderingen, 1998, 772
      - Agenda's en bijlagen voor de gesprekken met het hoofdbestuur op 29 oktober 1996 en in het voorjaar van 1997, 1996 - 1997; 773; 1 omslag
      - Stand van zaken van de themavergaderingen tot het kerstreces van 1996 en de werkagenda themavergadering tot het zomerreces van 2000, 1996 - 1999; 774; 1 omslag
      - Antwoorden op vaak gestelde vragen van kandidaat VVD-fractieleden, 1998; 775; 1 stuk
      - Ontvangen opgaven van afwezigheid bij de fractie en stemmingen, 2000 - 2001; 776; 1 omslag
    - Secretariële en facilitaire ondersteuning, B.01.3
      - Voorlichting en representatief optreden, 1979 - 2000; 777-782; 4 omslagen en 2 stukken
        - Nota's en stukken te gebruiken bij spreekbeurten, 1979, 777
        - Ontmoetingsbijeenkomsten ondernemingsbestuurders en VVD-parlementariërs, in samenwerking met Management Studiecentrum van het Verbond van Nederlandse Ondernemingen De Baak, 1984 - 1985, 778
        - Afspraken omtrent interviews en pairen, 1985 - 1986, 779
          Pairen is het volgens afspraak paarsgewijs niet aan een stemming deelnemen door parlementariërs van een regerings- en een oppositiepartij wanneer iemand verhinderd is
        - Werkafspraken gemaakt in bijeenkomsten met de vice-voorzitter, 1998, 780; stuk
        - Interne brochure getiteld Praktische wenken inzake gebruiken en afspraken binnen de fractie ten behoeve van fractieleden, fractiemedewerkers en persoonlijke medewerkers, 1999, 781; stuk
        - Programma van de nieuwe-leden-dag van 29 september 1999 en het voorstel een nieuwe-leden-dag in 2000 te houden, 1999 - 2000, 782
      - Werkbezoeken in het buitenland, 1983 - 1994; 783-785; 2 pakken en 1 omslag
        - Overzichten van buitenlandse reizen, 1983 - 1994, 783-784
          - A - K, 1983 - 1994, 783
          - L - Z, 1983 - 1994, 784
        - Werkbezoek van de VVD-fractie aan Turkije en Hongarije, 1984 - 1985, 785; omslag
      - Werkbezoeken in Nederland, 1984 - 1998; 786-791; 1 pak, 4 omslagen en 1 stuk
        - Uitnodigingen en programma's van diverse werkbezoeken, 1984 - 1998, 786; pak
        - Plannen voor en inventarisaties van werkbezoeken en ontvangsten, 1991 - 1996, 787
        - Werkbezoek van enkele leden van de VVD-fractie aan het meetponton van Rijkswaterstaat en de politie te Limburg op 19 april 1993, 1993, 788
        - Werkbezoek van enkele leden van de VVD-fractie aan Natuurmonumenten en de Noordelijke Land- en Tuinbouworganisatie in Drenthe op 7 juni 1993, 1993, 789
        - Werkbezoek van enkele leden van de VVD-fractie aan Limburg in het kader van de watersnoodramp, op 19 februari 1994, 1994, 790
        - Feiten inzake de plaatsverdeling voor de Interparlementaire Unie (IPU)-deelnames, 1998, 791; stuk
      - Spreektijdverdeling bij begrotingsbehandelingen, 1984 - 2001; 792; 1 omslag
      - Ingekomen stukken ontvangen uit hoofde van haar functie als ambtelijk secretaris, 1985 - 2002; 793-794; 2 pakken
        - 1985 - 1992, 793
        - 1996 - 2002, 794
      - Fractieweekenden en fractiebijeenkomsten, 1986 - 2001; 795-800; 6 omslagen
        - Secretariële aangelegenheden inzake fractieweekenden, 1986 - 2001, 795
          Fractieweekenden van 1986, 1987, 1999 en 2001. In 1986-1987 Heelsumse afspraken
        - Betalen van een vergoeding aan H. Daalder voor een gegeven lezing tijdens een fractieweekend in Heelsum, 1987, 796
        - Secretariële aangelegenheden inzake werkbezoeken aan en van de fractie, een bijeenkomst met oud-fractieleden en een sportdag, 1990 - 1998, 797
        - Secretariële aangelegenheden inzake het kamerkoor De Vrolijke Nootjes, 1998, 798
        - Inventariseren van de belangstelling onder fractieleden voor het bijwonen van de Algemene Vergadering van de Verenigde Naties (VN) die plaatsvond in het najaar van 2000 in New York, 1999 - 2000, 799
        - Maken van afspraken voor bijeenkomsten waarbij partijmedewerkers de fractiemedewerkers en persoonlijk medewerkers ontmoeten, 2001, 800
      - Schriftelijke kamervragen met goedkeuring van 24 april 1986 - 15 oktober 2001, 1986 - 2001; 801; 1 omslag
      - Vragen van fractiesecretaris J. Franssen over de zetelverdeling in de Noord-Atlantische Assemblée (NAA), 1987; 802; 1 omslag
      - Uitnodiging voor een gesprek tussen een fractiedelegatie met de omroeporganisaties AVRO, TROS en Veronica (ATV) en de uitgeversmaatschappijen Elsevier, Perscombinatie, De Telegraaf en VNU (EPTV) inzake de oprichting van een commerciële omroep binnen een duaal bestel door de combinatie ATV en EPTV ingevolge het regeerakkoord van juli 1986, met bijlagen, 1988; 803; 1 omslag
      - Brief van A. Ament aan de directeur der diensten J.A. Botting inzake het fractiereisbudget, 1989; 804; 1 stuk
      - Ramingen van ontvangsten en uitgaven voor de Tweede Kamer, 1989 - 2001; 805-807; 1 pak en 2 omslagen
        - Ingekomen stukken inzake de ramingen van 1990, 1998 en 1999, 1989 - 1999, 805; pak
        - Het plaatsen van algemene opmerkingen inzake de conceptraming van 2000, 2000, 806
        - Vragen en aandachtspunten gericht aan het presidium inzake de raming 2002, 2001, 807
      - Inventarisatie van de toekomstige ruimtebehoefte na de verbouw en in de nieuwbouw van de Tweede Kamer, het aantal telefoonaansluitingen en overige secretariële aangelegenheden, 1992 - 1999; 808; 1 omslag
      - Ingekomen stukken inzake de afrekening fractiekostenregeling 1997 en de wijziging in het fractiekostenbudget 1998, 809; 1 omslag
      - Overzicht van de organisaties die de fractie hebben uitgenodigd voor een gesprek, 1998; 810; 1 stuk
    - Personele aangelegenheden, B.01.4
      - Personeelsledenlijsten met anciënniteiten, 1982 - 1998; 811; 1 omslag
      - Overzicht van VVD-Tweede Kamerleden met de bijbehorende nevenfuncties, 1983 - 1991; 812; 1 pak
      - Uitnodigingen voor recepties ter ere van uitreikingen van koninklijke onderscheidingen aan VVD-kamerleden, met bijlagen, 1986 - 1990; 813; 1 omslag
      - Bundel getiteld Een heer op het Binnenhof, 25 jaar Joekes in de Tweede Kamer met begeleidend schrijven, 1988; 814; 1 omslag
      - Circulaire inzake de regeling van ontslag bij het niet kandidaat zijn bij de komende verkiezingen, 1989; 815; 1 omslag
        Bevat een reactiebrief
      - Aangelegenheden betreffende opvolging en aftreding, 1989 - 1999; 816-821; 4 omslagen en 2 stukken
        - Persberichten en brieven van Tweede kamerlid B. van Erp inzake het wel of niet aanvaarden van zijn positie als Tweede kamerlid als gevolg van Tweede kamerverkiezingen, 1989, 816
        - Secretariële aangelegenheden inzake het afscheid van 14 VVD'ers op 26 september 1989, 1989, 817
        - Nota van A. Ament aan F. Bolkestein inzake de procedure opvolging H.T.M. Lauxstermann, 1992, 818; stuk
        - Opvolging van VVD-fractieleden, 1997 - 1998, 819
        - Afscheidsrede van J.J.C. Voorhoeve als tweede kamerlid op 1 december 1999, 1999, 820; stuk
        - Brief van F. Bolkestein aan de voorzitter van de Tweede Kamer alsmede krantenknipsels inzake het afscheid van Bolkestein als kamerlid op 21 september 1999, 1999, 821
      - Het informeren van fractieleden, fractiemedewerkers en persoonlijk medewerkers inzake het aanleveren van inbreng op diskette, 1991; 822; 1 omslag
      - Persoonlijk medewerkers, 1991 - 1998; 823-826; 4 omslagen
        - Secretariële aangelegenheden inzake de voortgang van het overleg over lumpsum in het kader van de nieuw vast te stellen Regeling financiële ondersteuning fracties Tweede Kamer, 1991, 823
        - Brief van J. Franssen aan de voorzitter van de Tweede Kamer, almede een notitie van D. Dees inzake de rechtspositie van de persoonlijk medewerkers, 1991 - 1992, 824
          Aangetroffen in het archief van A. Ament
        - Ingekomen stukken inzake de Regeling financiële ondersteuning (persoonlijke ondersteuning) van de fracties in de Tweede Kamer, 1991 - 1997, 825
        - Informatie over de persoonlijke ondersteuning naar aanleiding van de vastgestelde nieuwe Regeling financiële ondersteuning fracties Tweede Kamer, 1997 - 1998, 826
      - Brief van A. Ament aan F.W. Weisglas inzake vragen omtrent de automatische toekenning van koninklijke onderscheiding aan Kamerleden, 1995; 827; 1 stuk
      - Voorstel tot het toevoegen van ambtelijke secretarissen aan de adviescommissie voor het presidium, het Strategisch Overleg Informatievoorziening (STOI), 1996; 828; 1 stuk
      - Overzichten van afspraken gemaakt tijdens bijeenkomsten van de beleidsmedewerkers van juli - oktober 1997, 829; 1 omslag
      - Schadeloosstelling van Tweede Kamerleden, 1997 - 1999; 830; 1 omslag
      - Stukken inzake het onderzoek van de Commissie Onderzoek J.C. van Baalen (Commissie Polak, Kosto, Vis) naar het verleden van kandidaat Tweede Kamerlid voor de VVD J.C. van Baalen, 1998 - 1999; 831; 1 pak
        Bevat onder andere het rapport van de Commissie Polak, Kosto, Vis en het rapport dat Van Baalen over zijn eigen verleden heeft geschreven
    - Verkiezingen, B.01.5
      - Gemeenteraadsverkiezingen, 1989 - 1998; 832-833; 2 omslagen
        - Uitnodiging voor de bijeenkomst van de Begeleidingscommissie Gemeenteraadsverkiezingen op 1 november 1989, met bijlagen, 1989, 832
        - Ingekomen stukken inzake de resultaten van de gemeenteraadsverkiezingen, alsmede een in de Kieswet voorgeschreven formulier H-9, 1990 - 1998, 833
      - Tweede Kamerverkiezingen, 1989 - 1998; 834-845; 3 pakken en 9 omslagen
        - Tweede Kamerverkiezingen 1989, 1989, 834-840
          - Campagneraamwerk en speakingnotes, 1989, 834
          - Diverse speakingnotes met de vergelijkingen van de verkiezingsprogramma's, 1989, 835; pak
          - Het verzamelen van speakingnotes, 1989, 836
          - Het voorbereiden en uitzetten van de campagnestrategie, 1989, 837; pak
            Bevat tevens speeches en verkiezingsprogramma's
          - Overzichten inzake wie waar is verkozen, 1989, 838
          - Overzichten van controversiële onderwerpen voor de verkiezingen van 1989, 1989, 839
          - Stukken voor nieuwe kamerleden na de verkiezingen van 1989, 1989, 840
        - Tweede Kamerverkiezingen 1994, 1994, 841-842
          - Organisatorische aangelegenheden na de verkiezingen van mei 1994, 1994, 841
          - Propagandamateriaal, persberichten en verkiezingsgerelateerde stukken van het Topteam, 1994, 842; pak
        - Tweede Kamerverkiezingen 1998, 1997 - 1998, 843-845
          - Ontwerpkandidatenlijst voor de verkiezingen van 1998 en een overzicht van de nieuwe fractieleden na de verkiezingen, 1997 - 1998, 843
          - Actiepunten van de vergadering van 8 maart, vergaderverslag van 16 april, persbericht inzake ontmoetingen met de pers en een memo inzake de inzet van persoonlijk medewerkers ten tijde van het verkiezingsreces van 1998 ten behoeve van de verkiezingen van 1998, 1998, 844
          - Doorberekening van het VVD-verkiezingsprogramma van 1998 door H. Hoogervorst, 1998, 845
      - Europese verkiezingen, 1989 - 1999; 846-847; 2 omslagen
        - Vergaderstukken van het Euro-team Europese verkiezingen 1989, 1989, 846
          A. Ament was secretaris van dit overleg
        - Overzichten van campagnebijeenkomsten ten behoeve van de Europese verkiezingen op 10 juni 1999, 1999, 847
      - Conclusies van werkgroepen die de profilering van potentiële VVD-kiezers uit andere partijen onderzoeken, 1990; 848; 1 omslag
      - Secretariële aangelegenheden inzake de verkiezingsmarkten van 1994, 1998, 1999 en 2002, 1994 - 2001; 849; 1 omslag
      - Evaluatie van de verkiezingscampagne en de verkiezing Provinciale Staten 1999, 850; 1 omslag
        A. Ament was lid van de Werkgroep Campagne-organisatie
  - Ing. L.M. de Beer, fractielid 1969 - 1989, B.02
    - Ingekomen en uitgegane stukken inzake huursubsidie (HS), 1970 - 1980; 851-855; 5 pakken
      - 1970 - 1973, 851
      - 1974, 852
      - 1975, 853
      - 1976 - 1977, 854
      - 1978 - 1980, 855
    - Ingekomen en uitgegane stukken inzake Ruimtelijke Ordening (RO), 1970 - 1986; 856-860; 5 pakken
      - 1970 - 1973, 856
      - 1974 - 1977, 857
      - 1978 - 1980, 858
      - 1981 - 1982, 859
      - 1983 - 1986, 860
    - Ingekomen en uitgegane stukken, 1973 - 1988; 861-868; 7 pakken en 1 omslag
      - Briefnummers 73/6 - 75/287, 1973 - 1975, 861
      - Briefnummers 76/26 - 77/192, 1976 - 1977, 862